臺灣臺南地方法院刑事判決
111年度交易字第1129號
公  訴  人  臺灣臺南地方檢察署檢察官
被      告  王再傳



上列被告因公共危險案件，經檢察官提起公訴（111 年度偵字第
21964 號），被告於準備程序就被訴事實為有罪之陳述，經本院
裁定由受命法官獨任行簡式審判程序，判決如下：
    主  文
王再傳犯駕駛動力交通工具而吐氣所含酒精濃度達每公升零點二
五毫克以上之罪，累犯，處有期徒刑陸月，如易科罰金，以新臺
幣壹仟元折算壹日。
    事  實
一、王再傳於民國111 年8 月22日下午2 時30分許至同日下午3 
    時許，在臺南市麻豆區井東里某處柚子園內飲用啤酒，明知
    飲酒後已達不能安全駕駛動力交通工具之程度，仍於同日下
    午3 時30分許，無照駕駛車牌號碼0000-00 號自用小客車上
    路。嗣於同日下午3 時35分許，行經臺南市麻豆區井東里南
    48線3 公里處時，因違規未繫安全帶，為警攔查，發覺其身
    上有酒味，並於同日下午3 時41分許，測得其吐氣所含酒精
    濃度達每公升0.36毫克，始悉上情。
二、案經臺南市政府警察局麻豆分局報告臺灣臺南地方檢察署檢
    察官偵查起訴。
    理  由
壹、程序事項：
　　本件被告王再傳所犯者，非為死刑、無期徒刑、最輕本刑為
    3 年以上有期徒刑之罪，亦非高等法院管轄第一審案件，其
    於準備程序進行中，就被訴事實為有罪之陳述（交易字卷第
    27頁），經依法告知其簡式審判程序之旨，並聽取當事人之
    意見後，本院爰依刑事訴訟法第273 條之1 第1 項之規定，
    裁定進行簡式審判程序。且依刑事訴訟法第273 條之2 規定
    ，不受同法第159 條第1 項、第161 條之2 、第161 條之3 
    、第163 條之1 及第164 條至第170 條所規定證據能力認定
    及調查方式之限制，合先敘明。
貳、實體事項：
一、認定事實所憑之證據及理由：
　　上揭犯罪事實，業據被告於警詢、偵訊、準備及審理程序中
    均坦承不諱（警卷第3 頁至第9 頁，偵卷第19頁至第21頁，
    交易字卷第27頁、第30頁、第32頁至第33頁），並有臺南市
    政府警察局交通警察大隊偵辦違反刑法第185 條之3 犯罪嫌
    疑人酒精測定紀錄表、財團法人台灣商品檢測驗證中心呼氣
    酒精測試器檢定合格證書、臺南市政府警察局舉發違反道路
    交通管理事件通知單、車輛詳細資料報表、證號查詢汽車駕
    駛人資料各1 份在卷可稽（警卷第11頁至第13頁、第23頁至
    第27頁），足認被告上開任意性之自白與事實相符，應可採
    信。本件事證明確，被告犯行洵堪認定，應予依法論科。
二、論罪科刑：
　㈠核被告所為，係犯刑法第185 條之3 第1 項第1 款之駕駛動
    力交通工具而吐氣所含酒精濃度達每公升0.25毫克以上之罪
    。
　㈡被告前於108 年間，因酒後駕車肇事自撞分隔島，為警測得
    吐氣所含酒精濃度達每公升1.04毫克，涉犯公共危險案件，經
    本院以108 年度交易字第816 號判決判處有期徒刑9 月確定
    ，於110 年1 月7 日執行完畢出監（下稱前案），被告於受
    前案徒刑之執行完畢後，5 年以內故意再犯本件有期徒刑以
    上之罪，核與刑法第47條第1 項所定累犯之要件相符。被告
    上開構成累犯之事實，業據檢察官於起訴書主張明確，並提
    出前案判決、執行案件資料表及刑案資料查註紀錄表各1 份
    作為證明方法（偵卷第31頁至第34頁、第39頁至第44頁），
    復說明：被告前案業經判決9 月徒刑確定，入監執行完畢，
    猶犯本件同一罪名，顯見刑罰反應力薄弱，有依累犯規定加
    重其刑之必要，請依刑法第47條第1 項規定，並參酌司法院
    大法官釋字第775 號解釋文及理由書之意旨，裁量加重其本
    刑等語，並有臺灣高等法院被告前案紀錄表1 份在卷可查（
    交易字卷第39頁至第44頁），均經本院踐行提示、調查及辯
    論程序，自得作為論以累犯及裁量加重其刑之裁判基礎。衡
    酌上開前案與本案之犯罪類型、態樣、手段及所侵害法益均
    相同，且於前案入監執行完畢後1 年7 月之時間，即再犯本
    案，顯見被告未因前案徒刑之執行完畢而知所警惕，其主觀
    上具有特別惡性，對於刑罰反應力確屬薄弱，本案犯罪之責
    任非難程度應予提升，且本案已為被告第6 度涉犯酒後駕車
    之公共危險案件，依本案之犯罪情節，被告係於酒後無照駕
    駛自用小客車行駛於公眾往來之區道，為警測得吐氣所含酒
    精濃度達0.36毫克，數值非低，並無應量處法定最低刑度之
    情形，即使依累犯規定加重其法定最低本刑，亦不致使行為
    人所承受之刑罰超過其所應負擔之罪責，即無司法院釋字第
    775 號解釋意旨所指應裁量不予加重最低本刑，否則將致罪
    刑不相當之情形，爰依刑法第47條第1 項規定，加重其刑。
　㈢爰以行為人之責任為基礎，審酌被告明知酒精成分對人之意
    識、控制能力具有不良影響，超量飲酒後會導致對周遭事務
    之辨識及反應能力較平常狀況薄弱，竟仍不知謹慎，於飲酒
    後猶無照駕駛自用小客車行駛於公眾往來之區道，為警測得
    吐氣所含酒精濃度達0.36毫克，數值非低，足認對於公眾生
    命財產安全生有一定危險。又被告除前已論以累犯之案件外
    ，另有多次因酒後駕車之公共危險案件，經法院論罪科刑之
    紀錄，有臺灣高等法院被告前案紀錄表1 份在卷可佐（交易
    字卷第39頁至第44頁），仍未知警惕，顯見其於酒後控制力
    薄弱，難以自律，自應受相當程度之刑事責任非難。惟念被
    告本件犯行並未肇事肇事發生交通事故致他人受有傷害或財
    產損失，犯後坦承犯行，兼衡其於審理中自承為國中畢業之
    智識程度，已婚、育有3 名子女（均已成年），先前從是砂
    石場工作，每月收入約新臺幣（下同）4 萬多元，因氣管無
    法承受沙塵很多的工作環境而未能繼續工作，目前無業，並
    與配偶同住之家庭生活及經濟狀況（交易字卷第34頁）等一
    切情狀，量處如主文所示之刑，並諭知如易科罰金之折算標
    準。
據上論斷，依刑事訴訟法第273 條之1 第1 項、第299 條第1 項
前段，刑法第185 條之3 第1 項第1 款、第47條第1 項、第41條
第1 項前段，刑法施行法第1 條之1 第1 項，判決如主文。
本案經檢察官黃淑妤、林昆璋提起公訴，檢察官高振瑋到庭執行
職務。
中　　華　　民　　國　　111 　年　　11　　月　　29　　日
                  刑事第四庭  法  官  陳品謙
以上正本證明與原本無異。
如不服本判決應於收受本判決後20日內向本院提出上訴書狀，並
應敘述具體理由。其未敘述上訴理由者，應於上訴期間屆滿後20
日內向本院補提理由書狀（均須按他造當事人之人數附繕本）「
切勿逕送上級法院」。 
　　　　　　　　　　　　　　　書記官  趙建舜
中　　華　　民　　國　　111 　年　　11　　月　　29　　日

附錄本案論罪科刑法條：
中華民國刑法第185 條之3 第1 項第1 款
駕駛動力交通工具而有下列情形之一者，處3 年以下有期徒刑，
得併科30萬元以下罰金：
一、吐氣所含酒精濃度達每公升0.25毫克或血液中酒精濃度達百
    分之0.05以上。